【裁判字號】    90,交聲,135
【裁判日期】    900928
【裁判案由】    違反道路交通管理處罰條例聲明異議
【裁判全文】
臺灣臺北地方法院交通事件裁定                      九十年度交聲字第一三五號
    異議人即
    受處分人  甲○○
右列受處分人因違反道路交通管理處罰條例案件，對於交通部公路局臺北區監理所中
華民國八十九年十二月十一日所為之處分( 原處分案號：北監五字第駕裁00-0000000
號 )聲明異議，本院裁定如左：
        主      文
異議駁回。
        理      由
一、按汽車駕駛人，駕駛汽車行駛高速公路應依速限標誌指示，「高速公路交通管制
    規則」第五條第一項前段定有明文。如汽車駕駛人駕駛汽車行駛於高速公路而不
    遵管制之規定者，處汽車駕駛人新臺幣三千元以上六千元以下罰鍰並記違規點數
    一點，「道路交通管理處罰條例」第三十三條第一項及第六十三條第一項第一款
    亦有處罰規定。
二、本件受處分人即異議人甲○○於八十七年十二月七日上午十一時十分許，駕駛一
    輛車牌BI-4329 號自用小客車，沿國道三號( 俗稱：北二高 )高速公路北向車道
    行駛，途經速限八○公里之東向路標三公里處，為內政部警政署國道公路警察局
    第六警察隊木柵分隊執勤警員楊家新利用雷達測速科學儀器，測得受處分人係以
    時速一○五公里( 超速廿五公里 )之行車速度駕駛該輛汽車行駛而予以攔停制止
    ，並以受處分人有違反行為時「道路交管理處罰條例」第三十三條第一項規定之
    行為掣單( 公警局字(83)第0000000 號 )當場舉發並指定應到案日期( 八十七年
    十二月廿二日 )交由受處分人簽收。嗣受處分人既未依規定自動繳納罰鍰，又未
    依規定到案聽候裁決，原處分機關乃於八十九年十二月十一日依行為時「違反道
    路交通管理事件統一裁罰標準及處理細則」第四十四條第一項、「道路交通管理
    處罰條例」第三十三條第一項及第六十三條第一項第一款規定，以「北監五字第
    駕裁00-0000000號」裁決書裁處新臺幣六千元罰鍰並記違規點數一點之處分。
三、訊據受處分人甲○○就其駕駛車牌BI-4329 號自用小客車於前揭時地超速行駛為
    警攔停制止並當場掣單舉發之事實坦承不諱，惟辯稱其應該早已依規定自動繳納
    罰鍰新臺幣三千元云云。經查：受處分人甲○○駕駛車牌BI-4329 號自用小客車
    自八十五年十二月十九日起至八十八年十二月廿二日止，有先後五次駕車違規紀
    錄，其中四件以郵政劃撥方式繳納罰鍰，僅本件違規超速駕車行為未依規定自動
    繳納罰鍰，有原處分機關「車牌：BI-4329 」車輛違規歷史檔、違規主檔及郵撥
    主檔電腦查詢表各一紙在卷可稽。受處分人空言主張其已繳納罰鍰云云，無非係
    卸責之詞，不足採信。本件受處分人未依規定自動繳納罰鍰，且未依規定到案聽
    候裁決，從而原處分機關依行為時「道路交通管理處罰條例」第三十三條第一項
    、第六十三條第一項第一款及「違反道路交通管理事件統一裁罰及處理細則」第
    四十四條第一項等規定，從重裁處新臺幣六千元罰鍰並記違規點數一點，核無違
    誤，本件受處分人之異議為無理由，應予駁回。
據上論斷，應依道路交通案件處理辦法第十九條，裁定如主文。
中      華      民      國    九    十    年      九      月    廿八    日
                          臺灣臺北地方法院交通法庭
                                  法  官  鍾      華
右正本證明與原本無異。
如不服本裁定，應於裁定送達後五日內向本院提出抗告狀。
                                  書記官  黃  繡  琴
中      華      民      國    九    十    年      九      月  二十八    日


司法院資訊處製作；財團法人民間司法改革基金會備份。
